en: Sporting Goods > Athletics > Dancing > Dancing Shoes: Character Shoes; Dance Boots; Dance Sneakers
nb: Sportsutstyr > Friidrett > Dansing > Dansesko: Karaktersko; Dansestøvler; Dansesneakers
fi: Urheilutarvikkeet > Urheilu > Tanssi > Tanssikengät: Luonnetanssikengät; Tanssisaappaat; Tanssitennarit
da: Sportsartikler > Atletik > Dans > Dansesko: Karaktersko; Dansestøvler; Dansesneakers
hr-HR: Sportska oprema > Atletika > Ples > Cipele za ples: Cipele za karakterni ples; Čizme za plesanje; Tenisice za plesanje
nl: Sportartikelen > Lichaamssporten > Dansen > Dansschoenen: Characterschoenen; Danslaarzen; Danssneakers
el: Αθλητικά είδη > Αθλητισμός > Χορός > Παπούτσια χορού: Παπούτσια character; Μπότες χορού; Αθλητικά παπούτσια χορού
fr: Équipements sportifs > Divers sports > Danse > Chaussures de danse: Chaussures de caractère; Bottes de danse; Baskets de danse
ro-RO: Articole sportive > Atletism > Dans > Pantofi de dans: Pantofi tip character; Ghete de dans; Sneakers de dans
cs: Sportovní potřeby > Atletické sporty > Tanec > Taneční boty: Charakterní taneční obuv; Taneční kozačky; Taneční tenisky
pt-BR: Artigos esportivos > Artigos para prática de esportes > Dança > Sapatos de dança: Sapatos de personagem; Botas de dança; Tênis de dança
vi: Dụng cụ thể thao > Điền kinh > Khiêu vũ > Giày khiêu vũ: Giày múa đặc trưng; Giày boot nhảy; Giày sneaker nhảy
zh-CN: 体育用品 > 田径 > 舞蹈 > 舞鞋: 角色舞蹈鞋; 舞蹈靴; 舞蹈运动鞋
lt-LT: Sporto prekės > Atletika > Šokiai > Šokių bateliai: Veikėjų batai; Šokių batai; Šokių sportbačiai
th: อุปกรณ์กีฬา > การกีฬา > เต้น > รองเท้าเต้นรำ: รองเท้าคาแรกเตอร์; รองเท้าบูตเต้น; รองเท้าสนีกเกอร์เต้น
tr: Spor Malzemeleri > Spor Ekipmanları > Dans > Dans Ayakkabıları: Karakter dansı ayakkabıları; Dans çizmeleri; Dans sneaker'ları
ja: スポーツ用品 > スポーツ競技 > ダンス > ダンスシューズ: キャラクターシューズ; ダンスブーツ; ダンススニーカー
pt-PT: Artigos de desporto > Atividade desportiva > Dança > Calçado de dança: Sapatos de caráter; Botas de dança; Sapatilhas de dança
ko: 스포츠용품 > 운동 > 무용 > 댄싱화: 캐릭터 슈즈; 댄스 부츠; 댄스 스니커즈
es: Equipamiento deportivo > Equipamiento para atletismo > Baile > Calzado de baile: Zapatos de carácter; Botas de baile; Zapatillas de baile
de: Sportartikel > Athletik > Tanzen > Tanzschuhe: Charakterschuhe; Tanzstiefel; Tanz-Sneaker
it: Articoli sportivi > Sport > Danza > Scarpe da ballo: Scarpe da carattere; Stivali da danza; Sneaker da danza
pl: Sprzęt sportowy > Sport > Taniec > Buty do tańca: Buty do tańca charakterystycznego; Kozaki taneczne; Sneakersy taneczne
bg-BG: Спортни стоки > Спортни занимания > Танци > Обувки за танци: Обувки за характерни танци; Танцови ботуши; Танцови маратонки
sk-SK: Športový tovar > Atletika > Tanec > Tanečná obuv: Topánky na scénický tanec; Tanečné topánky; Tanečné tenisky
ru: Спортивные товары > Соревновательный спорт > Танцы > Обувь для танцев: Обувь для характерных танцев; Танцевальные сапоги; Танцевальные кроссовки
sl-SI: Športna oprema > Šport > Ples > Plesni čevlji: Čevlji z značajem; Plesni škornji; Športni copati za ples
sv: Sportartiklar > Idrott och sport > Dans > Dansskor: Karaktärsskor; Dansstövlar; Danssneakers
hu: Sportszerek > Atlétika > Tánc > Tánccipők: Karaktercipők; Tánccsizmák; Táncsneakerek
zh-TW: 體育用品 > 競技體育 > 舞蹈 > 舞鞋: 角色舞蹈鞋; 舞蹈靴; 舞蹈運動鞋